臺灣桃園地方法院民事裁定　　　　　　　96年度小上字第62號
上　訴　人　乙○○
　　　　　　　　　　　　4號
被　上訴人　中央產物保險股份有限公司
法定代理人　甲○○
上列當事人間請求損害賠償事件，上訴人對於中華民國96年6 月
8 日本院桃園簡易庭96年度桃保險小字第21號第一審判決提起上
訴，本院裁定如下：
    主  文
上訴駁回。
第二審訴訟費用新台幣壹仟伍佰元由上訴人負擔。
    事  實
一、按對於小額程序之第一審裁判之上訴或抗告，非以其違背法
    令為理由，不得為之，民事訴訟法第436 條之24第2 項定有
    明文。而所謂違背法令，依同法第436 條之32第2 項準用同
    法第468 條、第469 條第1 款至第5 款規定，係指判決不適
    用法規或適用不當者，以及 (一)判 決法院之組織不合法者
    ， (二)依 法律或裁判應迴避之法官參與裁判者， (三)法
    院於權限之有無辨別不當或違背專屬管轄之規定者， (四)
    當事人於訴訟未經合法代理者， (五)違 背言詞辯論公開之
    規定者而言。次依民事訴訟法第436 條之25規定，小額程序
    之「上訴狀內應記載上訴理由，表明下列二款事項：一、原
    判決所違背之法令及其具體內容；二、依訴訟資料可認為原
    判決有違背法令之具體事實」，即上訴人於上訴狀或理由書
    內應有具體之指摘，並揭示該法規之條項或內容，若係成文
    法以外之法則，應揭示該法則之旨趣，倘為司法院之解釋或
    最高法院之判例，則應揭示該判解之字號或其內容，如上訴
    狀或理由書未依此項方法表明者，即難認為已對原判決違背
    法令有具體之指摘，其上訴自難認為合法（最高法院71年度
    台上字第31 4號判例意旨可參）。另依民事訴訟法第436 條
    之32第2 項準用同法第444 條之規定，上訴不合法者，第二
    審法院應以裁定駁回之。
二、本件上訴意旨略以：緣訴外人周庭羽陳稱於民國94年1 月16
    日下午6 時駕駛被上訴人承保之車號7511- ＫＡ號自小客車
    ，在桃園縣中壢市○○路與民權路交岔口發生被其他車輛追
    撞，致使車體後方保險桿損壞之車禍事件，並報案自稱上訴
    人所有車號ＴＮ-8901 號自小客車為肇事車輛一節，為上訴
    人於原審嚴詞否認，又依周庭羽復謂其於上開車禍當時並未
    看到肇事車輛車號，且無目擊證人，純係僅憑其個人印象追
    逐疑似白色、銀色之肇事車輛，並在某一路口記下疑似肇事
    車輛之車牌號碼，隨即報案指稱上訴人所有車輛為肇事車輛
    ，惟事後既未經相關執法單位進行完備調查，又明顯缺乏第
    三者目擊證詞及相關輔助證據，實不得以周庭羽之印象證詞
    即認上訴人所有車輛為肇事車輛。且周女所述倘為真，其當
    可於事發即日起，依法請求對肇事車輛所有人進行調查及求
    償，惟事發迄今2 年有餘，均未見相關單位對上訴人進行調
    查，況當時時值冬令季節，是否因夜色未明因素，致周庭羽
    在追逐肇事車輛過程中有所誤認，頗見疑義，而相關單位僅
    憑周庭羽單方印象證詞遽認上訴人所有車輛為肇事車輛，顯
    有疏誤，且此項處理疏失所導致之不當判決，明顯影響上訴
    人之權益等語，並聲明以；原判決廢棄。被上訴人之訴駁回
    。
三、經核，上訴人所執上訴理由，並未指明原審判決有何不適用
    法規或所違反之法令條項或其內容，以及依訴訟資料何判決
    違背法令之具體事實，自不得謂已合法表明上訴理由，揆諸
    首揭說明，其上訴難認為合法，應以裁定予以駁回。並依同
    法第436 條之32第1 項準用第436 條之19第1 項規定，確定
    本件訴訟費用金額如主文第2 項所示。
據上論結，本件上訴為不合法，依民事訴訟法第436 條之32第1
項、第2 項、第436 條之19第1 項、第444 條第1 項前段、第95
條、第78條，裁定如主文。
中　　華　　民　　國　　96　　年　　8 　　月　　29　　日
                  民事第三庭  審判長法　官　汪智陽
                                    法　官　熊祥雲
                                    法　官　陳清怡
上列正本證明與原本無異
不得抗告
中　　華　　民　　國　　96　　年　　8 　　月　　29　　日
                                    書記官　王羽潔
